【裁判字號】    89,上易,2498
【裁判日期】    890418
【裁判案由】    違反都市計劃法
【裁判全文】
臺灣高等法院刑事判決                      八十九年度上易字第二四九八號
    上  訴  人  臺灣新竹地方法院檢察署檢察官
    被      告  甲○○
右列上訴人因被告違反都市計劃法案件，不服臺灣新竹地方法院八十八年度易字第九
三九號，中華民國八十九年四月十八日第一審判決 (起訴案號：臺灣新竹地方法院檢
察署八十八年度偵字第三七九二號），提起上訴，本院判決如左：
    主  文
上訴駁回。
    理  由
一本案經本院審理結果，認第一審判決以不能證明被告犯罪，對被告為無罪之諭知，
  核無不當，應予維持，並引用第一審判決書記載之證據及理由。
二檢察官提起上訴，無非以證人何恭統曾與被告簽約租地堆土，所為有利被告之陳述
  是否意在迴護不無可疑，又縱認被告並未違法採取土石，其出租土地供人堆土之行
  為，已達變更地形之程度、且未依限回復原狀，仍可依都市計劃法第八十條論科，
  指摘原審所為無罪判斷不當。惟查：犯罪事實須依積極證據而為認定，倘若積極證
  據不足以證明被告犯罪，無論被告所舉反證是否成立，均不得以主觀上之推測入被
  告於罪。是故刑事訴訟上有利於被告之證據，在實質證明力之要求上，只須足以合
  理彈劾入罪證據即可採信，與入罪證據必須達於足可超越合理懷疑而得確信被告犯
  罪之程度有所不同。上訴人對於何恭統所為有利於被告之證言，並未依據具體事證
  指摘其在客觀內容上究竟有何舛誤，徒以證人與被告間具有土地租借關係，任憑主
  觀推測疑其是否意在迴護，顯然違背刑事訴訟上罪疑利益應歸被告之嚴格證明法則
  ，固無足取。又被告並無公訴人起訴所指違法採取土石之行為，其將所有系爭土地
  提供何恭統填土，亦在接獲主管機關回復原狀命令之後依限清除堆放地上之廢土，
  凡此俱經原審傳喚證人葉國昌、戴高榮查訊明確，並於判決理由項下敘明如何不能
  認定犯罪之心證基礎，上訴論旨徒憑己見指其並未依限回復原狀，亦與卷存事證不
  相符合（證人葉國昌在原審陳稱：系爭土地於複驗時未見廢土，土地雖已整平，惟
  因尚未農作，故仍予移送偵辦。但查全卷，並無任何證據足可積極證明系爭土地
  先前本有地上作物之事實，被告辯稱原擬於填土完成後播種、因農期已過而暫未植
  生，衡諸上述證據情況非無可採，尚不得僅因證人葉國昌證稱未見農作而遽認被告
  怠於依限回復原狀）。所為上述指摘，在在無從動搖原審所為無罪判斷。上訴為無
  理由，應予駁回。
三依刑事訴訟法第三百六十八條、第三百七十三條，判決如主文。
本案經檢察官吳國南到庭執行職務
中    華    民    國      八十九      年      八      月      十六      日
                            臺灣高等法院刑事第廿三庭
                                    審判長法  官  劉  靜  嫻
                                          法  官  吳      燦
                                          法  官  林  勤  綱
右正本證明與原本無異。
不得上訴。
                                          書記官  陳  啟  文
中    華    民    國      八十九      年      八      月      十八      日


司法院資訊處製作；財團法人民間司法改革基金會備份。
